【裁判字號】    98,訴,377
【裁判日期】    980929
【裁判案由】    違反槍砲彈藥刀械管制條例等
【裁判全文】
臺灣宜蘭地方法院刑事判決               98年度訴字第377號
公  訴  人  臺灣宜蘭地方法院檢察署檢察官
被      告  乙○○
                    （現於臺灣宜蘭監獄執行中）
指定辯護人  本院公設辯護人  甲○○
上列被告因違反槍砲彈藥刀械管制條例等案件，經檢察官提起公
訴（98年度偵緝字第158號），本院判決如下：
    主  文
乙○○犯非法持有可發射子彈具殺傷力之槍枝罪，處有期徒刑參
年，併科罰金新台幣參萬元，罰金如易服勞役，以新台幣壹仟元
折算壹日，扣案之可發射子彈具殺傷力之槍枝壹支（含彈匣壹個
，槍枝管制編號0000000000號）沒收；又故買贓物，處有期徒刑
陸月；又故買贓物，處有期徒刑陸月。應執行有期徒刑參年拾月
，併科罰金新台幣參萬元，罰金如易服勞役，以新台幣壹仟元折
算壹日，扣案之可發射子彈具殺傷力之槍枝壹支（含彈匣壹個，
槍枝管制編號0000000000號）沒收。
    犯 罪 事 實
一、乙○○未經許可，於民國98年3月初某日，在宜蘭縣宜蘭市
    中山公園附近，收受真實姓名年籍不詳、綽號「阿興」之成
    年男子所交付具殺傷力之改造手槍1支（含彈匣1個）而持有
    之。
二、乙○○明知車牌號碼CS-3495號自用小客車（該車為葉惠婷
    所使用，於98年3月4日晚間11時起至98年3月6日下午4時30
    分止期間之某時，在台北市○○街16巷遭竊）及車牌號碼5S
    -2902自用小客車（該車為林佳琴所使用，於98年3月10日晚
    間11時起至98年3月11日上午10時止期間之某時，在台北市
    ○○○路48號停車格內遭竊）均係來路不明之贓物，竟基於
    故買贓物之犯意，透過拍賣網站，於98年3月間某日，分別
    以新台幣（下同）20,000元、30,000元之價格，各向姓名年
    籍不詳之人購得上開贓車，並分別將王錦萍、陳文福交付修
    理之車牌號碼AI-7579號、6771-TN號自用小客車之車牌拆下
    ，懸掛在前開贓車上。嗣於98年4月2日凌晨1時30分許，在
    宜蘭縣羅東鎮○○路與站前南路之交岔路口為警查獲，並當
    場扣得前開改懸掛AI-7579、6771-TN號車牌之自用小客車2
    輛、改造手槍1支（含彈匣1個）。
三、案經葉惠婷、林佳琴訴由宜蘭縣政府警察局羅東分局報請台
    灣宜蘭地方法院檢察署檢察官偵查起訴。
    理  由
一、按被告以外之人於審判外之言詞或書面陳述，除法律有規定
    者外，不得作為證據。又被告以外之人於審判外之陳述，雖
    不符合同法第159條之1至第159條之4之規定，但經當事人於
    審判程序同意作為證據，法院審酌該言詞陳述或書面陳述作
    成之情況，認為適當者，亦得為證據，刑事訴訟法第159 條
    第1項定有明文。本院以下所採用被告以外之人於審判外之
    言詞陳述，當事人於本院準備程序及審判期日中均表示同意
    做為審理資料，本院審酌上開證據資料製作時之情況，尚無
    違法不當之瑕疵，亦認為以之作為證據應屬適當，依刑事訴
    訟法第159條之5規定，認前揭證據資料均有證據能力，合先
    敘明。
二、前揭犯罪事實，業據被告乙○○於警訊、偵查及本院審理時
    均坦承不諱，核與告訴人林佳琴、葉惠婷於警訊及偵查中之
    指證情節相符，並有證人即查獲被告時在場人簡國棟、車牌
    號碼AI-7579號自用小客車車主陳鳳琳、車牌號碼6771-TN號
    自用小客車車主陳焰樹、使用人陳文福、將AI-7579號自用
    小客車介紹及交付與被告修理之陳啟文、王錦萍於偵查中之
    證述可參。復有車輛尋獲電腦輸入單、贓物認領保管單各2
    紙、車籍資料查詢單3紙、查獲相片7紙附卷及改造手槍1支
    （含彈匣1個）扣案為憑。又前揭扣案之手槍（槍枝管制編
    號0000000000號），經送內政部警政署刑事警察局鑑驗後，
    認係改造手槍，由仿WALTHER廠PPK/S型半自動手槍製造之槍
    枝，換裝土造金屬槍管而成，擊發功能正常，可供擊發適用
    子彈使用，具殺傷力，有該局98年5月6日刑鑑字第09800486
    81號鑑驗書附卷可稽。被告自白核與事實相符，事證明確，
    被告犯行應均堪認定。
三、核被告所為，係犯槍砲彈藥刀械管制條例第8條第4項之未經
    許可持有改造手槍罪及刑法第349條第2項之故買贓物罪。其
    1次未經許可持有改造手槍行為及2次故買贓物犯行，犯意各
    別、行為互殊，應予分論併罰。爰審酌被告收受上開槍枝對
    社會治安所生之潛在危害、故買贓物之情節及對被害人所造
    成之損害、其生活狀況、智識程度、及犯罪後尚能坦承犯行
    之態度等一切情狀，分別量處如主文所示之刑及就罰金部分
    諭知易服勞役之折算標準，並定其應執行刑，暨就罰金部分
    諭知易服勞役之折算標準。扣案之上開改造手槍1支（含彈
    匣1個），為違禁物，依刑法第38條第1項第1款之規定沒收
    。
據上論斷，應依刑事訴訟法第299條第1項前段，槍砲彈藥刀械管
制條例第8條第4項，刑法第11條前段、第349條第2項、第42條第
3項、第51條第5款、第38條第1項第1款，刑法施行法第1條之1第
1項、第2項前段，判決如主文。
本案經檢察官張立言到庭執行職務
中    華    民    國    98    年    9     月    29    日
                  刑事第三庭   審判長法  官  黃永勝
                                     法  官  鄭貽馨
                                     法  官  謝佩玲
以上正本證明與原本無異。
如不服本判決應於收受送達後十日內向本院提出上訴書狀，並應
敘述具體理由；其未敘述上述理由者，應於上訴期間屆滿後二十
日內向本院補提理由書(均須按他造當事人之人數附繕本)「切勿
逕送上級法院」。
                                     書記官  李玉雲
中    華    民    國    98    年    9     月    29    日
附錄本案論罪科刑法條：
附錄所犯法條：
槍砲彈藥刀械管制條例第8條第4項
未經許可，持有、寄藏或意圖販賣而陳列第1項所列槍枝者，處3
年以上10年以下有期徒刑，併科新臺幣700萬元以下罰金。
中華民國刑法第349條第2項
搬運、寄藏、故買贓物或為牙保者，處5年以下有期徒刑、拘役
或科或併科1千元以下罰金。


司法院資訊處製作；財團法人民間司法改革基金會備份。
